【裁判字號】    89,易,127
【裁判日期】    890703
【裁判案由】    竊盜
【裁判全文】
臺灣宜蘭地方法院刑事判決                          八十九年度易字第一二七號
    公  訴  人  臺灣宜蘭地方法院檢察署檢察官
    被      告  丙○○
    選任辯護人  李秋銘
右列被告因竊盜案件，經檢察官提起公訴（八十九年度偵字第三八九號），本院判決
如左：
    主  文
丙○○毀壞門扇、夜間侵入住宅竊盜未遂，處有期徒刑參月。
    事  實
一、丙○○意圖為自己不法之所有，於民國八十九年一月二十七日凌晨零時三十分許
    之夜間，徒手毀壞位在宜蘭縣宜蘭市○○路七十七號乙○○住處之廚房木門，侵
    入該屋內，著手搜尋財物，於轉動該屋一樓乙○○臥室未上鎖之房門門鎖欲進入
    該臥室之際，適為驚醒之乙○○立刻將房門拉回鎖上，丙○○則逃往二樓躲藏。
    嗣乙○○以電話聯絡其媳婦甲○○報警處理，警察抵達現場時，丙○○自該屋二
    樓往下從後門逃逸，在上開屋後空地為警當場查獲。
二、案經宜蘭縣警察局宜蘭分局報由臺灣宜蘭地方法院檢察署檢察官偵查起訴。
    理  由
一、訊據被告丙○○固不否認於右揭時地徒手毀壞被害人乙○○住處廚房木門而進入
    該屋內，於警方趕抵現場時，在該屋後空地為警查獲之事實，惟矢口否認涉有竊
    盜之犯行，辯稱：我那時因為喝酒，以為那裡沒人住，想要入內睡覺，因被害人
    喊叫才害怕跑到二樓，沒有翻找東西云云。惟查右揭犯罪事實，業據被害人乙○
    ○指訴：我在一樓房間睡覺，聽到有人從客廳要進入我房間，我房門沒有鎖，那
    小偷轉動房間門鎖想要進來，我趕快把門拉回鎖上，我從房間八角窗往外看，看
    到他在二樓樓梯上，我就打電話找我媳婦報警，事後發現二樓儲藏櫃的門都被拉
    下來了，二樓上儲藏櫃的地面上留有血跡等語（見本院八十九年五月二十四日訊
    問筆錄）；並經證人即被害人媳婦甲○○證述：是婆婆打電話給我，我報警後隨
    警方到現場，門有被破三扇，二樓儲藏室有被翻動的痕跡等語（見本院八十九年
    四月六日訊問筆錄）；另證人即在現場查獲被告之警員丁○○證述：我接到報案
    到現場時，趕到旁邊空地看到被告被逮捕，我進入被害人屋內查看發現一樓廚房
    木門有被破壞痕跡，被害人是住在一樓（證人誤稱為二樓），據其指稱當時一樓
    （證人誤稱為二樓）臥室門的喇叭鎖有被轉動的聲音，才出聲喊叫是誰，被告被
    捕時言語尚稱正常等語（見本院八十九年四月二十日訊問筆錄）。至被告所辯酒
    後以為該屋沒人住，想要進入睡覺云云，惟查被告住處位在宜蘭縣宜蘭市○○街
    一四四號，案發現場位在同縣市○○路七十七號，兩地相距未遠，被告於偵訊時
    自承係騎機車到現場，若被告當時欲睡覺，衡情本可騎機車立刻返家睡覺，豈有
    破壞他人廚房木門擅自侵入之理；況該屋是否有人居住，於被告破壞木門進入後
    ，當可立即判斷，被告卻經由該屋客廳欲進入被害人臥室而轉動門鎖，經被害人
    驚覺後，亦未立即道歉澄清，反而躲至二樓，直至警方趕抵現場後始為警當場查
    獲，被告所辯，顯然不符常情，不足採信。本件事證明確，被告犯行堪以認定。
二、被告於夜間毀壞被害人廚房木門侵入該屋後，已轉動被害人臥室門鎖、翻動二樓
    儲藏櫃，搜尋被害人屋內財物，已著手破壞被害人對其財物之支配力而屬竊盜行
    為之實施，惟未生竊得財物之結果，其犯罪尚屬未遂，核其所為，係犯刑法第三
    百二十一條第一項第一款、第二款、第二項之罪名，爰依刑法第二十六條前段之
    規定，按既遂犯之刑度減輕其刑。爰審酌被告之品行、犯罪手段、所生危害及犯
  罪後態度等一切情狀，量處如主文所示之刑。公訴意旨另以被告係手戴白手套破
    壞被害人廚房木門，認該白手套係被告所有且供犯罪所用之物等語，惟查該白手
    套係被告工作所用之物放在口袋內，並未使用，業據被告供述在卷，核與證人即
    在現場查獲被告之警員丁○○證述：那時被告手上沒戴白手套等語相符，是該白
    手套並非供被告犯罪所用之物，公訴人此部分論述尚有未洽，爰不依法併予宣告
    沒收，附此敘明。
據上論結，應依刑事訴訟法第二百九十九條第一項前段，刑法第三百二十一條第一項
第一款、第二款、第二項，第二十六條前段，判決如主文。本案經檢察官吳慧蘭到庭
執行職務。
中      華      民      國    八十九    年      七      月      三      日
                                     臺灣宜蘭地方法院刑事第二庭
                                         審判長  法  官
                                                 法  官
                                                 法  官
右正本證明與原本無異
如不服本判決應於送達後十日內向本院提出上訴狀
                                         書記官
中    華    民    國      八十      年                月              日
附錄本案論罪科刑法條全文


司法院資訊處製作；財團法人民間司法改革基金會備份。
